臺灣高等法院刑事判決
109年度上訴字第3006號
上  訴  人  
即  被  告  莊智瑋
選任辯護人  林宏都律師(法扶律師)          
上  訴  人  
即  被  告  莊岳霖
選任辯護人  邱奕澄律師(法扶律師)          
上  訴  人  
即  被  告  汪宜忠
選任辯護人  彭成桂律師
上  訴  人  
即  被  告  陳功舜
選任辯護人  張義閏律師(法扶律師)          
上  訴  人  
即  被  告  曾偉綸
選任辯護人  林唐緯律師(法扶律師)          
上  訴  人  
即  被  告  李中凱
選任辯護人  鄭嘉欣律師(法扶律師)          
上列上訴人因違反毒品危害防制條例等案件，不服臺灣桃園地方
法院於中華民國109年5月29日所為102年度訴字第297號第一審判
決（起訴案號：臺灣桃園地方檢察署101年度偵字第24520號、10
2年度偵字第2070、4192、4767、5422號），提起上訴，本院判
決如下：
    主  文
原判決撤銷。
莊智瑋犯附表一至四所示之罪，各處該附表「本院科刑主文」欄
所示之刑。又未經許可，寄藏可發射子彈具有殺傷力之改造手槍
，處有期徒刑參年，併科罰金新臺幣伍萬元，罰金如易服勞役，
以新臺幣壹仟元折算壹日。有期徒刑部分，應執行有期徒刑拾貳
年。扣案如附表五編號1至4、7、9至12、21至28、30、31所示之
物均沒收。未扣案之犯罪所得新臺幣壹萬零伍佰貳拾元沒收，於
全部或一部不能沒收或不宜執行沒收時，追徵其價額。
莊岳霖犯附表一所示之罪，各處該附表「本院科刑主文」欄所示
之刑。應執行有期徒刑伍年。扣案如附表五編號1至4、7、21至2
8、30、31所示之物均沒收。未扣案之犯罪所得新臺幣參佰參拾
元沒收，於全部或一部不能沒收或不宜執行沒收時，追徵其價額
。
陳功舜犯附表二所示之罪，各處該附表「本院科刑主文」欄所示
之刑。應執行有期徒刑陸年。扣案如附表五編號1至4、7、21至2
8、30、31所示之物均沒收。未扣案之犯罪所得新臺幣玖仟元沒
收，於全部或一部不能沒收或不宜執行沒收時，追徵其價額。
曾偉綸犯附表三、四所示之罪，各處該附表「本院科刑主文」欄
所示之刑。應執行有期徒刑陸年陸月。扣案如附表五編號1至4、
7、21至28、30、31所示之物均沒收。未扣案之犯罪所得新臺幣
壹仟壹佰元沒收，於全部或一部不能沒收或不宜執行沒收時，追
徵其價額。
李中凱犯附表二編號1至6、8至10所示之罪，各處該附表編號「
本院科刑主文」欄所示之刑。應執行有期徒刑柒年。扣案如附表
五編號1至4、7、21至28、30、31所示之物均沒收。未扣案之犯
罪所得新臺幣玖佰伍拾元沒收，於全部或一部不能沒收或不宜執
行沒收時，追徵其價額。
汪宜忠未經許可，持有可發射子彈具有殺傷力之改造手槍，處有
期徒刑參年，併科罰金新臺幣伍萬元，罰金如易服勞役，以新臺
幣壹仟元折算壹日。扣案如附表五編號9至12所示之物均沒收。
李中凱被訴於民國101年11月24日上午11時55分販賣第三級毒品
（起訴書附表二編號7）及汪宜忠被訴販賣第三級毒品（起訴書
附表三）部分，無罪。
    事  實
一、莊智瑋、莊岳霖（莊智瑋之弟，原名莊禾荃）、陳功舜、曾
    偉綸、李中凱均知愷他命（Ketamine，俗稱K他命）為毒品
    危害防制條例所定之第三級毒品，不得販賣。莊智瑋為籌劃
    販毒營利，向真實姓名年籍不詳之人購入第三級毒品愷他命
    予以分裝，且傳送暗示毒品交易之廣告簡訊向不特定人兜售
    ，並招攬莊岳霖、陳功舜、曾偉綸、李中凱等人共同參與。
    莊岳霖、陳功舜、曾偉綸、李中凱因貪圖莊智瑋提供之報酬
    ，竟分別就其實際參與（莊岳霖就附表一；陳功舜就附表二
    ；曾偉綸就附表三、四；李中凱就附表二編號1至6、8至10
    ）部分，與莊智瑋共同基於販賣第三級毒品以營利之犯意聯
    絡，由莊智瑋或陳功舜負責使用門號0000000000號、000000
    0000號、0000000000號行動電話，在莊智瑋位於桃園縣平鎮
    市（現改制為桃園市○○區○○○路0段000巷00號住處，接聽購
    毒者之來電（俗稱「掌機」）與購毒者相約毒品交易事宜後
    ，再通知莊岳霖、曾偉綸、李中凱或由莊智瑋自己前往約定
    地點與購毒者見面交易（俗稱「外務」），將莊智瑋所提供
    之第三級毒品愷他命1包（毛重約2.0至2.9公克不等）交付
    予購毒者，並向該購毒者收取現金對價（每次交易之購毒者
    、時間、地點、對價金額、販毒電話門號、掌機及外務人員
    ，均詳如附表一至四所示），而共同販賣第三級毒品愷他命
    。所得款項由該次交易之外務人員抽成新臺幣（下同）60元
    （對價300元時）、100元（對價500元時）或150元（對價1,
    000元時），餘款交給莊智瑋，陳功舜則視參與部分，按日
    計算領取每天1,000元之報酬。
二、汪宜忠、莊智瑋均知可發射子彈具有殺傷力之改造手槍及子
    彈，均屬槍砲彈藥刀械管制條例所定之管制物品，非經中央
    主管機關許可，均不得持有、寄藏。詎汪宜忠竟基於非法持
    有可發射子彈具有殺傷力之改造手槍及子彈之犯意，於101
    年8月底某日前，從不詳管道取得附表五編號9至12所示之可
    發射子彈具有殺傷力之改造手槍1枝及子彈合計25顆而持有
    之，嗣於101年8月底某日，將上開槍彈攜至莊智瑋上址住處
    ，委託莊智瑋代為保管。莊智瑋則基於非法寄藏可發射子彈
    具有殺傷力之改造手槍及子彈之犯意，允諾代為保管，而向
    汪宜忠收受上開槍彈，並藏放在其上址住處而寄藏之。嗣警
    方於101年12月10日下午4時許，持搜索票至莊智瑋上址住處
    執行搜索，扣得附表五所示之物，偵悉上情。
三、案經桃園縣政府警察局（現改制為桃園市政府警察局）移送
    臺灣桃園地方檢察署檢察官偵查起訴。 
    理  由
甲、有罪部分：
壹、證據能力：
一、按被告以外之人於偵查中向檢察官所為之陳述，除顯有不可
    信之情況者外，得為證據，刑事訴訟法第159條之1定有明文
     。其立法理由係以偵查中對被告以外之人所為之偵查筆錄
    ，或被告以外之人向檢察官所提之書面陳述，性質上均屬傳
    聞證據，且常為認定被告有罪之證據，自理論上言，如未予
    被告反對詰問、適當辯解之機會，一律准其為證據，似與當
    事人進行主義之精神不無扞格之處，對被告之防禦權亦有所
    妨礙，然刑事訴訟法規定檢察官代表國家偵查犯罪、實行公
    訴，依法有訊問被告、證人、鑑定人之權，且實務運作時，
    偵查中檢察官向被告以外之人所取得之陳述，原則上均能遵
    守法律規定，不致違法取供，其可信性甚高，為兼顧理論與
    實務，而對被告以外之人於偵查中向檢察官所為之陳述，除
    顯有不可信之情況者外，得為證據。乃同法第159條第1項所
    謂得作為證據之「法律有規定者」之一，為有關證據能力之
    規定，係屬於證據容許性之範疇。至於被告之反對詰問權係
    指訴訟上被告有在公判庭當面詰問證人，以求發現真實之權
    利，此與證據能力係指符合法律所規定之證據適格，而得成
    為證明犯罪事實存在與否之證據資格，性質上並非相同。否
    則，如被告以外之人於本案審判中所為之陳述，與其先前在
    檢察官偵查中所為之陳述不符時，即謂後者無證據能力，依
    同法第155條第2項規定，悉予摒除不用，僅能採取其於本案
    審判中之陳述作為判斷之依據，按之現行刑事訴訟法關於傳
    聞證據例外容許之規定，殊難謂為的論。經查：
　㈠證人鍾銣玲、羅子宣、劉秭玲、詹雅燕偵訊時之證述，及被
    告莊智瑋、陳功舜、曾偉綸於偵訊時以證人身分，向檢察官
    所為之證述，均經依法具結擔保其證言之真實，觀諸其證言
     取得之原因、過程等，亦無顯不可信之情況，均認有證據
    能力。其中關於證人劉秭伶、羅子宣102年1月21日偵訊筆錄
    之記載部分，經本院於110年1月4日當庭勘驗偵訊光碟，製
    有勘驗筆錄可憑（本院卷二第354至356頁、357至361頁），
    該部分問答內容，應以本院勘驗結果為據。
　㈡被告李中凱辯護人雖以誘導為由，爭執證人劉秭伶、羅子宣1
    02年1月21日偵訊筆錄之供述。惟按檢察官基於客觀義務，
    固須對於被告有利及不利之情形均一律注意，惟偵查中檢察
    官主要基於蒐集被告犯罪證據之目的訊問證人，與審判程序
    中法院立於公正第三人地位，經由當事人之攻防，調查證人
    以認定事實之性質及目的有別。佐以偵查程序並無審判中關
    於交互詰問規定之適用，而誘導詰問之禁止，旨在避免造成
    證人錯誤之記憶（造成證人對於事物記憶之扭曲，不能反映
    證人真正耳聞目睹之事實）；不知是否為真實之事實（為盡
    快結束程序，傾向附和詰問之人，致不能知悉證人陳述是否
    與事實相符）；未盡完全之事實（受誘導分心，致未陳述重
    要細節）。是就辯護人以誘導訊問為由，爭執前開證人於偵
    查程序所為證言之證據能力部分，依本院勘驗偵訊光碟並綜
    合相關卷證（警詢筆錄部分僅用為偵查程序之說明，未引用
    為被告等犯罪之認據），認此部分偵訊證言之取得程序並無
    不法，而有證據能力（證明力之判斷，另詳後述）：
    ⒈證人劉秭伶102年1月21日偵訊證言部分：
　    其證言係經檢察官依法諭知證人具結義務與偽證處罰，並
      命證人朗讀結文具結後，訊問證人劉秭伶以確認其同日警
      詢之任意性與所述實在，再以摘要方式，訊問證人劉秭伶
      是否曾向被告李中凱購毒，此據本院勘驗在卷（本院卷二
      第354頁），並有偵訊筆錄及證人結文可憑（偵24520卷二
      第80、84頁）。檢察官訊問時雖提及「李中凱」姓名，然
      此為檢察官依當時偵查所得資訊提出之訊問；關於購買期
      間、交易地點，更以開放性提問，經證人劉秭伶答稱「9
      到11月間」、「早上」、「路邊」後，再依警詢筆錄記載
      ，請證人劉秭伶確認先前所為供述之具體內容（本院卷二
      第354至355頁），過程並無扭曲、暗示等誘導證人為特定
      供述情事。
　  ⒉證人羅子宣102年1月21日偵訊證言部分：　
　　  其證詞係經檢察官依法諭知證人具結義務與偽證處罰，並
      命證人朗讀結文具結後，訊問證人羅子宣以確認其同日警
      詢之任意性與所述實在，再以摘要方式，訊問證人羅子宣
      是否曾向被告李中凱、曾偉倫購毒，亦經本院勘驗在卷（
      本院卷二第357、358頁），並有偵訊筆錄及證人結文可憑
      （偵24520卷二第63、67頁）。檢察官雖提及「曾偉綸」
      、「李中凱」姓名，然此同屬檢察官依當時偵查所得資訊
      提出之訊問（詳偵24520卷二第54至61頁），並提示卷證
      予證人羅子宣確認；關於其購買期間，更以開放性提問，
      經證人羅子宣答稱「大約10月…」後，再依警詢筆錄記載
      ，由證人羅子宣進行確認（本院卷二第358至361頁），核
      無扭曲、暗示等誘導證人供述情事。
　　⒊證人鍾銣玲、羅子宣、劉秭伶、詹雅燕分別於偵訊明確指
      證其購買毒品時，賣方負責出面交易之人員。被告李中凱
      辯護人雖主張證人警詢時之指認程序瑕疵，存在誤導情事
      。惟刑事實務上之對人指認，乃犯罪後，經由被害人、共
      犯或目擊之第三人，指證並確認犯罪嫌疑人之證據方法。
      依警察機關實施指認犯罪嫌疑人注意事項（原「警察機關
      實施指認犯罪嫌疑人程序要領」，106年1月26日內政部警
      政署修正名稱「警察機關實施指認犯罪嫌疑人注意事項」
      及全文10點；107年8月10日內政部警政署警署刑偵字第10
      70004387號函修正全文10點），固有指認前應由指認人陳
      述犯罪嫌疑人特徵之規定，然該客觀特徵之存否與陳述，
      涉及描述能力，且該注意事項，旨在避免指認人對於從未
      見過之犯罪嫌疑人，因警察機關誘導而誤為指認。本案證
      人鍾銣玲、羅子宣、劉秭伶、詹雅燕4人雖未先行敘述犯
      罪嫌疑人之特徵，然有其等簽名確認且客觀存在之通聯紀
      錄足為比對（偵24520卷二第32、58、72、104頁），且其
      指認時間與其毒品交易時間相去不遠，亦得為指認人知覺
      記憶客觀可信之判斷。該證人等復經告知「被指認人共有
      12名，犯罪嫌疑人並不一定存在於被指認人之中」後，分
      別於102年1月17日、21日、21日、23日，以複式照片進行
      指認，有桃園縣政府警察局刑事警察大隊指認犯罪嫌疑人
      紀錄表及指認犯罪嫌疑人姓名相片對照表（偵24520卷二
      第29至31、59至61、74至76、105至107頁）。觀之提供指
      認之相片，均為年輕男子，除未經指認之編號11配戴眼鏡
      外，並無特殊之傷疤或痣、臉型、胖瘦、髮型、髮色等明
      顯相異而具暗示性質之特別情形，且照片畫面清晰，非屬
      時間久遠之檔案資料，亦無模糊難辨之情形，是其指認程
      序，均無不當暗示可言。至於本案雖無警詢指認錄音，惟
      證人鍾銣玲、羅子宣、劉秭伶、詹雅燕尚於偵查及審判程
      序中到庭作證，證人羅子宣（原審卷五第76頁反面、第77
      頁）、詹雅燕（偵24520卷二第110頁，原審卷八第29頁）
      更直接確認警詢指認內容無誤，且4人均無指認錯誤之說
      。被告李中凱之辯護人以警方未於指認程序進行錄音錄影
      、未採用真人成列指認方法、未請證人先陳述指認對象之
      特徵等，主張有誘導之嫌，爭執相關指證之證據能力，難
      認可採。
　　⒋綜上，前述證人於偵查中，以證人身分向檢察官所為供述
      ，均經合法具結而為證述，與證人鍾銣玲、羅子宣、劉秭
      伶、詹雅燕偵查前之指證程序，亦未受誘導而有錯認情
　　　事；至於檢察官訊問時，除向受訊問人確認其警詢供述之
      情節外，既未提示虛捏不實之證據，亦未以其他證人之證
      言誤導證人，或有其他不法取證情事。因認其偵查具結所
      為證言，均有證據能力。被告李中凱之辯護人以：證人劉
      秭伶是經檢察官誘導後，指證被告李中凱及交易之時間、
      地點與通聯方式（本院卷二第357頁）；證人羅子宣經以
      提示照片方式，供其指認，交易時間與地點，亦由檢察官
      整理於問句中進行提問，復無警詢錄音可供佐證各該證人
      警詢證言之內容，均屬誘導等語（本院卷二第362頁）爭
      執其等供述之證據能力，並不可採。另關於證人劉秭伶偵
      訊筆錄涉及「曾偉綸」記載部分，則屬證明力判斷之範疇
      ，另詳後述，均併敘明。
二、其他用以認定犯罪事實之供述證據及非供述證據，檢察官、
    被告及辯護人均同意有證據能力（本院卷二第13至36頁），
    且無證據足認係公務員違背法定程序所取得，亦無顯不可信
    或不得作為證據之情形，均認有證據能力。至於未經採為證
    明被告有罪之證據部分，則不贅述其證據能力之判斷。
貳、實體方面：
一、認定事實所憑之證據及理由：
　㈠事實欄一（販賣第三級毒品）部分：
    ⒈附表一、三、四及附表二之編號7部分：
　　　此部分事實，業據上訴人即被告莊智瑋（附表一、三、四
      及附表二編號7）、莊岳霖（附表一)、陳功舜（附表二編
      號7）、曾偉綸（就附表三、四）供承不諱（本院卷二第9
      至12頁、430至431頁、卷三第143頁）；核與證人即購毒
      者謝顓宇（偵24520卷二第94至96頁、原審卷二第187頁）
      、彭思鈞（偵24520卷二第124至126頁、原審卷二第42頁
      ）、劉秭伶（本院卷二第354至357頁）、潘靜汶（偵2452
      0卷二第22至24頁、50至51頁）、余紫宜（偵24520卷一第
      162至163頁、原審卷六第280至283頁）、邱葦宜（偵2452
      0卷一第178至179頁）、張育寧（偵24520卷二第9至11頁
      、45至46頁）所述相符。且有扣案如附表五編號1至4、7
      、21至28、30、31所示之物可供佐證，其中附表五編號1
      至4、7、31所示之物，經送鑑定結果，均是第三級毒品愷
      他命，數量如該附表編號「送驗結果」欄所示，有內政部
      警政署刑事警察局102年1月17日刑鑑字第1020000370號鑑
      定書可證（偵24520卷二卷第146頁）；此外，並有臺灣桃
      園地方法院101年度聲搜字第881號搜索票、桃園縣政府警
      察局刑事警察大隊搜索扣押筆錄、扣押物品目錄表（偵24
      520卷一第37至43頁、49至51頁）、查獲現場及扣案物照
      片（偵24520卷一第44至46頁、60至61頁）、手機簡訊畫
      面翻拍照片（偵24520卷一第176頁）、行動電話通聯紀錄
      （偵24520卷二第4、19、32、58、72、88、104、118、22
      0至226頁、卷三第1至90頁）可稽，足認被告莊智瑋、莊
      岳霖、陳功舜、曾偉綸之上開自白均與事實相符。
    ⒉附表二編號1至6、8至10部分：
　　⑴此部分事實，業據被告莊智瑋、陳功舜供明在卷，核與證
      人即毒品購買者鍾銣玲（偵24520卷二第37至38頁）、羅
      子宣（本院卷二第358至361頁）、劉秭伶（本院卷二第35
      4至357頁）、詹雅燕（偵24520卷二第110至112頁）指證
      相符，並有臺灣桃園地方法院101年度聲搜字第881號搜索
      票、桃園縣政府警察局刑事警察大隊搜索扣押筆錄、扣押
      物品目錄表、查獲現場及扣案物照片、手機簡訊畫面翻拍
      照片、行動電話通聯紀錄可稽，足認被告莊智瑋、陳功舜
      之上開自白與事實相符。
　　⑵被告李中凱雖否認參與附表二編號1至6、8至10所示犯行。
      然此部分分別經鍾銣玲（偵24520卷二第37至38頁）、羅
      子宣（本院卷二第358至361頁偵訊光碟勘驗筆錄）、劉秭
      伶（本院卷二第354至357頁偵訊光碟勘驗筆錄）、詹雅燕
      （偵24520卷二第110至112頁）證述明確，其4人均指證確
      係向被告李中凱購得愷他命無誤，並有相關通聯紀錄可稽
      （偵24520卷二第32頁、58頁、220至226頁）。且證人即
      共犯莊智瑋於偵訊時證稱：我有跟被告李中凱等人共同販
      賣愷他命，李中凱負責送貨等語（偵24520卷一第196頁）
      ；證人即共犯陳功舜於偵訊時證稱：被告李中凱與我搭檔
      販毒，由我接聽電話，由他負責送貨等語（偵24520卷二
      第165至166頁）；而被告李中凱亦坦承曾經與莊智瑋、陳
      功舜共同販賣愷他命，由陳功舜擔任掌機，其擔任外務人
      員，負責向購毒者交付愷他命及收取對價（本院卷二第12
      頁），核與證人鍾銣玲、羅子宣、劉秭伶、詹雅燕上開指
      證情節相符，因認其4人之指證真實可採。是被告李中凱
      有參與附表二編號1至6、8至10所示毒品買賣，負責前往
      現場與購毒者見面交易（即外務人員），亦屬明確。被告
      李中凱辯稱上開毒品交易，均非由其負責送貨，與其無關
      云云，核與卷證不合，為卸責之詞，難認可採。又起訴書
      犯罪事實欄認被告李中凱係擔任接聽部門（即掌機人員）
      等語，核卷證不合，惟不影響起訴範圍之認定，附此敘明
      。
　　⑶至於：
　　　①證人鍾銣玲雖於108年6月11日原審作證時，改稱未曾前
        往警詢及檢察署製作筆錄（原審卷五第134頁反面至136
        頁）；並於本院審理時表示對於毒品交易之事，已不復
        記憶云云（本院卷三第110至113頁）。惟鍾銣玲於本件
        案發後6年多，自108年間起，曾前往醫療院所就診精神
        方面疾病（在此之前，並無精神病的狀況）乙情，業據
        其陳明在卷（見原審卷五第135頁），且有就診紀錄可
        參（見本院卷五證物袋）。參諸證人鍾銣玲偵訊證述日
        期為102年1月17日，距購買時間僅約3月；原審、本院
        作證時間則分別為108年6月11日、110年1月14日，距其
        購買及偵查作證時間，約6年、8年之久，其因嗣後罹病
        及期日久遠，對於聯絡、購買及偵訊等具體情節不復記
        憶， 核與常情無違，且不足以推翻其偵訊所指，與被
        告莊智瑋、陳功舜、李中凱之供述相符，並有相關通聯
        紀錄等卷內事證可憑之證言憑信性。
　　　②證人羅子宣雖於107年9月12日原審作證時，表示對於交
        易對象之印象很模糊等語（原審五第75頁），然亦表明
        其於偵查中所為指認係依照當時記憶回答（原審卷五第
        75頁反面）。參諸證人羅子宣偵訊證述日期為102年1月
        21日，距購買時間僅約3月；原審作證時間則為107年9
        月12日，距其購買及偵查作證時間，已逾5年，其因期
        日久遠，對於交易對象不復記憶，核與常情無違，且不
        足以推翻其偵訊所指，與被告莊智瑋、陳功舜、李中凱
        之供述相符，並有相關通聯紀錄等卷內事證可憑之證言
        憑信性。
　　　③證人劉秭伶在檢察官敘及「曾偉綸」姓名之前，已確認
        同日警詢供述屬實，並始終指稱是向被告李中凱購買愷
        他命，未曾提及被告曾偉綸（含劉秭伶同日警、偵詢，
        警詢部分供為辯護人彈劾劉秭伶證言之說明，非用以證
        明被告李中凱犯罪）；嗣檢察官提及「曾偉綸」姓名後
        ，證人劉秭伶除證述其購買情節（是否親自到場、面對
        面交易，供聯絡購買之電話來源等）外，亦未提及被告
        李中凱以外之人（本院卷二第354至356頁勘驗筆錄；偵
        24520卷二第81至82頁）。佐以檢察官是在詢問證人劉
        秭伶，關於其所述第一次以0000000000號行動電話聯絡
        購買毒品之交易情形（問：「第一次是跟誰？」）後，
        附帶提及「曾偉綸嗎？」（本院卷二第355頁）；此後
        ，未再向劉秭伶詢及曾偉綸其人，而劉秭伶除表示通電
        話的人與送貨的人應該不同外，亦未曾表示到場交易之
        人即係曾偉綸。綜觀同日偵訊問答內容，足認檢察官提
        及「曾偉綸」一節應屬單純口誤，而證人劉秭伶依循自
        己之證詞脈絡，續就檢察官主要之訊問內容，指證其與
        毒品賣方之具體交易過程，未見受該口誤影響之情形，
        是其縱未指出檢察官口誤，亦不影響其證言之憑信。至
        於偵訊筆錄記載問答要旨後，以更正方式修正口誤過程
        ，固非全無瑕疵可指，然其證述過程既屬合法，問答內
        容亦經本院當庭勘驗，制有勘驗筆錄在卷，自不影響其
        證據能力之認定。又證人劉秭伶雖於本院審理時表示對
        於毒品交易之事，已不復記憶云云。惟參諸證人劉秭伶
        偵訊證述日期為102年1月21日，距購買時間僅約3月；
        本院作證時間則為110年1月14日，距其購買及偵查作證
        時間，約8年之久，其因期日久遠，對於交易對象不復
        記憶，核與常情無違，且不足以推翻其偵訊所指，與被
        告莊智瑋、陳功舜、李中凱之供述相符，並有相關通聯
        紀錄等卷內事證可憑之證言憑信性。
　　　④證人詹雅燕雖於原審證稱其對當日撥打之行動電話號碼
        與在庭被告李中凱已無印象等語 （原審卷八第30頁）
        ，然亦表明偵訊所為指認及交易時間、地點、數量，均
        係依照當時記憶回答，未受不當影響（原審卷八第31、
        29頁）。參諸證人詹雅燕偵訊證述日期為102年1月23日
        ，距購買時間約2月；原審作證時間，則為109年3月26
        日，距其購買及偵查作證時間，已逾7年，是其所述因
        期日久遠，對於聯絡、購買之具體情節不復記憶等語，
        核與常情無違，且不足以推翻其偵訊所指，與被告莊智
        瑋、陳功舜、李中凱之供述相符，並有相關通聯紀錄等
        卷內事證可憑之證言憑信性。
　　　⑤同案被告莊智瑋於原審雖稱：被告李中凱是之前賣過，
        幫忙送貨，他被抓之後就沒有賣了等語（原審卷一第33
        頁反面）。惟依莊智瑋所證：被告李中凱是101年6月或
        7月開始受雇於我，一直到11月某日，他帶著我的愷他
        命送貨時被警察抓之後就不做了等語（偵24520卷一第2
        39頁反面），已明確指證被告李中凱參與本案販毒期間
        ，為自101年6、7月間起至101年11月間止，核與上開事
        實認定並無相悖。至於被告李中凱固曾於101年7月11日
        ，在桃園縣中壢市（現改制為桃園市中壢區）為警查獲
        持有愷他命60包等情，有本院被告前案紀錄表、該案聲
        請簡易判決處刑書（偵24520卷二第135頁）可稽。惟該
        案為被告李中凱涉嫌持有毒品，且非與莊智瑋共同犯罪
        ，難認與本案有何關聯，無從憑以採為有利於被告李中
        凱之認定。再同案被告陳功舜於偵訊時雖稱：被告李中
        凱與我搭檔販毒，由我接聽電話，由他負責送貨，我們
        都是凌晨0時到中午12時值班等語（偵24520卷二第165
        至166頁）。惟其等共同販賣期間長達數月，且販賣毒
        品屬不法犯行，未若一般正常交易有固定上、下班時間
        ，依實際情況而機動調整，並無悖乎情理，亦不足撼動
        其偵訊所指，與被告莊智瑋、李中凱之供述相符，並有
        相關通聯紀錄等卷內事證可憑之證言憑信性。
  　⑷被告李中凱之辯護人雖辯稱：①證人鍾銣玲有上開精神科就
      診紀錄、其與羅子宣等人購買愷他命施用、當時與被告李
      中凱見面交易之次數不多、指認時間距最後1次交易相隔
      約2、3個月等節，爭執證人鍾銣玲等人所為指認之正確性
      。②共同被告陳功舜之指證，係為求減刑脫罪之詞，且無
      任何佐證云云，與卷證不合。③本案檢警未提出跟拍畫面
      ，不足以證明被告李中凱犯罪云云。惟查：①證人鍾銣玲
      、羅子宣、劉秭伶、詹雅燕4人於偵訊時之指證，均屬信
      而有徵，業經本院論述如上。被告李中凱之辯護人所指上
      揭情詞，經核均不足以推翻其4人偵訊所指，與被告莊智
      瑋、陳功舜、李中凱之供述相符，並有相關通聯紀錄等卷
      內事證可憑之證言憑信性。　②共同被告陳功舜一開始隱
      瞞係與被告李中凱搭檔販毒，迄102年3月5日偵訊時，因
      檢察官已循線查悉被告李中凱涉案，詢以「李中凱是否就
      是和你搭檔販毒，由你接聽電話，由他負責送貨？」，始
      供承「是，我們都是凌晨0時至中午12時值班」，並表明
      ：我先前不主動說出與李中凱搭檔販毒，是因為不想牽連
      到李中凱等語（偵24520卷二第165至166頁），所供內容
      核與證人鍾銣玲等人之指認、莊智瑋上揭證述、被告李中
      凱之部分自白均相符合，亦見前述，且並未因而得以脫免
      罪責或獲得減刑。被告李中凱之辯護人主張陳功舜之指證
      ，係為求減刑脫罪之詞，且無任何佐證云云，與卷證不合
      。③本案固未經檢警於第一時間實施行動蒐證，而未能提
      出被告李中凱前往現場進行毒品交易之監視畫面紀錄，惟
      法院認定犯罪事實，非僅憑監視畫面。本案經勾稽卷內事
      證，足以認定被告李中凱確有參與附表二編號1至6、8至1
      0所示販賣愷他命之犯行，業經本院論述如前。被告李中
      凱之辯護人以檢警未提出跟拍畫面，主張不足以證明被告
      李中凱犯罪云云，亦無足採。
 　 ⒊查扣案已完成分裝之愷他命，其中附表五編號1所示51包合
      計毛重110.4公克，平均每包毛重約2.2公克（小數點下2
      位四捨五入，下同）；編號2所示54包合計毛重141.4公克
      ，平均每包毛重約2.6公克；編號3所示45包合計毛重128.
      4公克，平均每包毛重約2.9公克；編號4所示55包合計毛
      重108.4公克，平均每包毛重約2.0公克）；編號7所示53
      包合計毛重135.53公克，平均每包毛重約2.6公克；編號3
      1所示18包合計毛重46.74公克，平均每包毛重約2.6公克
      。是本案被告莊智瑋所分裝、交由外務人員持與購毒者進
      行毒品交易之愷他命數量，每包毛重約2.0至2.9公克不等
      ，亦屬明確。
　　⒋按共同正犯之數行為人，在合同意思範圍以內，各自分擔
      犯罪行為之一部，相互利用他人之行為，以達其犯罪目的
      者，即應對全部發生之結果，共同負責。共同正犯之成立
      ，祇須具有犯意之聯絡及行為之分擔，既不問犯罪動機起
      於何人，亦不必每一階段均有參與。其意思之聯絡不限於
      事前有協議，僅於行為當時有共同犯意之聯絡者，亦屬之
      。而表示之方法，不以明示通謀為必要，即相互間有默示
      之合致，亦無不可。且意思之聯絡，不以數人間直接發生
      者為限，即有間接之聯絡者，亦包括在內；如甲分別邀約
      乙、丙犯罪，雖乙、丙間彼此並無直接之聯絡，仍無礙共
      同正犯之成立。觀諸本案犯罪手法，係由被告莊智瑋主導
      籌劃，出資販入毒品予以分裝、向不特定人傳送交易簡訊
      ，並招攬被告莊岳霖、陳功舜、曾偉綸、李中凱等人擔任
      掌機或外務人員，負責接聽購毒者之來電或攜帶毒品前往
      與購毒者交易，堪認被告莊岳霖、陳功舜、曾偉綸、李中
      凱分別就其實際參與部分，均是以自己犯罪之意思，共同
      參與被告莊智瑋之犯罪計劃，而各自分擔實施不可或缺之
      內部分工行為，並相互利用彼此行為，以共同達成犯罪之
      目的，其等對於自己實際參與部分，自應就全部犯罪結果
      共同負責。次按，愷他命（Ketamine，俗稱K他命）為毒
      品危害防制條例第2條第2項第3款所定之第三級毒品，為
      法律嚴禁之違禁物，凡轉讓予他人者，即足以構成犯罪，
      惟社會上仍不乏染有施用毒品惡習者，因有取得毒品之需
      求，致衍生非法地下交易活動，形成特殊之交易管道，而
      有一定之交易價值。考量一般交易活動本以追求獲利為常
      態，遑論毒品交易之特殊性，尤其近年來政府為杜絕毒品
      氾濫，莫不嚴厲查緝毒品犯罪，衡諸經驗法則，倘無特殊
      情形，賣方願意鋌而走險進行毒品交易，一般應係為求營
      利，否則何以甘冒遭查獲犯罪之風險，執意於取得毒品後
      ，平白無故僅按成本價量予以交付轉讓。且販賣毒品一般
      均係私密進行，交易之毒品可任意分裝增減其分量，而每
      次買賣之價量亦隨時依雙方關係之深淺、當時之資力、需
      求程度及對行情之認知等因素，機動加以調整，故販賣毒
      品之利得，除經坦承犯行，或價量俱臻明確外，委難查得
      實情，是即便未能查悉販賣毒品之確切利得金額，但除非
      別有事證足認係按同一價量委買或轉售，而確未牟利者外
      ，尚難執此遽認非法販賣之證據有所未足，致知過坦承者
      難辭重典，飾詞否認者反得僥倖。查被告莊智瑋等人與附
      表一至四所示購毒者均非熟識，竟甘冒遭查獲犯罪之風險
      ，由莊智瑋出資販入毒品予以分裝、對外向不特定人傳送
      簡訊，並提供報酬吸收成員，而以上述手法進行毒品交易
      ，復無跡證堪認係按同一價量轉售，則其無憚嚴刑竣罰交
      易毒品，顯具營利意圖。徵諸其於原審羈押訊問時所供：
      本案販毒如果賣5百元可以賺1、2百元，賣3百元可以賺1
      百元出頭；賣1千元可以賺3、4百元等語（原審卷一第33
      頁反面），更無疑義。至於被告莊岳霖、陳功舜、曾偉綸
      、李中凱因參與本案販毒均可獲取相當報酬（另詳下述）
      ，顯係貪圖報酬始共同參與，是其等就實際參與部分，與
      被告莊智瑋間有共同販賣營利之犯意聯絡及行為分擔，亦
      屬明確。
　　⒌此部分事證明確，被告莊智瑋、莊岳霖、陳功舜、曾偉倫
      、李中凱之犯行，均堪認定。
  ㈡事實欄二（持有及寄藏槍彈）部分：
　  ⒈訊據上訴人即被告莊智瑋固供承經警自其前址住處，扣得
      具殺傷力之改造槍枝1支及制式子彈共25顆及彈匣1個；然
      與上訴人即被告汪宜忠均否認扣案槍彈係由被告汪宜忠交
      付寄藏，被告汪宜忠辯稱其未曾持有扣案槍彈，被告莊智
      瑋則稱該等槍彈為其自行購買取得等語。
  　⒉經查，前述具殺傷力之改造手槍、子彈及彈匣，係於101年
      12月10日下午4時許，經警持搜索票，在被告莊智瑋住處
      執行搜索扣得，有臺灣桃園地方法院101年度聲搜字第881
      號搜索票、桃園縣政府警察局刑事警察大隊搜索扣押筆錄
      、扣押物品目錄表（偵24520卷一第37至40頁）、查獲現
      場及扣案物照片（偵24520卷一第46至48頁、62頁）可稽
      ，並有附表五編號9至12所示之物可供佐證。該等扣案槍
      彈，經送鑑定結果：附表五編號9所示之改造手槍1枝（槍
      枝管制編號0000000000，含附表五編號12所示之彈匣1個
      ），係由仿BERETTA廠M8型半自動手槍製造之槍枝換裝土
      造金屬槍管及土造金屬滑套而成，可供擊發適用子彈使用
      ，具殺傷力；附表五編號10扣得子彈15顆，其中：①12顆
      ，係口徑9mm制式子彈，採樣4顆試射，均可擊發，認具殺
      傷力，②2顆，係口徑9mm制式子彈，彈底均具撞擊痕跡，
      採樣1顆試射，可擊發，認具殺傷力，③1顆，係由金屬彈
      殼組合直徑8.7mm金屬彈頭而成，經試射，可擊發，認具
      殺傷。附表五編號11扣得子彈10顆，係口徑5.56mm制式子
      彈，採樣3顆試射，均可擊發，認具殺傷力，有內政部警
      政署刑事警察局102年2月7日刑鑑字第1010173987號鑑定
      書存卷可證（偵24520卷三110至114頁），堪予認定。
  　⒊次查，被告莊智瑋、汪宜忠固於審理時否認扣案具殺傷力
      槍枝（含彈匣）及子彈與被告汪宜忠有關。惟訊之證人陳
      功舜於101年12月11日偵訊時具結證稱：「(問：警方本次
      尚在現場扣得9mm子彈15顆、5.56mm子彈10顆跟手槍1把，
      這些東西是誰的？）是莊智瑋的朋友汪宜忠在101年8月底
      在莊智瑋住處交給莊智瑋保管的，因為汪宜忠認為莊智瑋
      他家比較安全，當時莊智瑋曾試著拒絕他，但汪宜忠仍堅
      持交給莊智瑋，莊智瑋只好被動接受，幫汪宜忠把槍藏起
      來，我當時有在現場看到這整個過程」等語綦詳（偵2452
      0卷一第133頁）；嗣經檢察官提示扣案槍枝照片，詢以「
      這支手槍到底是不是汪宜忠交給莊智瑋保管的？」，證人
      陳功舜仍堅稱：「確定沒有錯，當時汪宜忠把槍交給莊智
      瑋時我有在場，確定就是這一把」等語在卷（偵24520卷
      一第188頁），明確證述其於101年8月底某日，在場目睹
      被告汪宜忠將扣案槍彈攜至被告莊智瑋上址住處，並將該
      槍彈交給被告莊智瑋保管藏放。訊之受寄藏放之被告莊智
      瑋，亦於102年1月11日偵訊供稱：扣案槍彈為汪宜忠所交
      付，被告汪宜忠表示不敢放在自家，故寄放在被告莊智瑋
      處，其前因擔心汪宜忠的老闆尋仇，所以隨便說是范揚閔
      ，扣案槍、彈確係被告汪宜忠在101年8月間，至其住處交
      付藏放等語（偵24520卷一第256頁），核與證人陳功舜上
      開指證情節相符。再證人陳功舜當時與被告莊智瑋共同販
      毒，擔任掌機人員，負責在被告莊智瑋住處接聽購毒者之
      來電，已如前述，是其在場目睹該等交付寄藏過程，並無
      悖於事理之處；又證人陳功舜未涉本案槍砲犯行，衡情亦
      無甘冒偽證重責，無端構陷被告汪宜忠入罪之可能，因認
      證人陳功舜所為上開指證，確為真實可採。
　  ⒋至於：
　　⑴被告莊智瑋雖曾證稱：汪宜忠交付保管的槍枝，他後來就
      拿走了，扣案子彈是范揚閔於101年10月初左右到我家交
      給我保管，槍是在101年10月中旬再拿到我家交給我保管
      云云（偵24520卷一第197頁）；然其在102年1月11日，即
      主動表示要交代槍枝來源，並於同日偵訊時明確證稱：「
      （問：本件扣案槍枝、子彈究竟是汪宜忠拿給你還是范揚
      閔？）是汪宜忠，之前因為怕汪宜忠的老闆來尋仇，所以
      隨便說是范揚閔，後來我在看守所想了很多，有心自新且
      想說實話，不想再幫他們了」、「（問：扣案槍枝、子彈
      是汪宜忠何時、何地交付予你？）約在101年8月間汪宜忠
      拿到我家交給我，是他老闆叫他去跟他朋友拿來的，汪宜
      忠看我住的地方大，所以拜託我幫他寄藏」等語（偵2452
      0卷一第237、256頁），所指被告汪宜忠向其交付槍彈之
      時間、地點、原因等節，亦與證人陳功舜所述相合，因認
      以被告莊智瑋所為與證人陳忠舜上開指證相符之供述，始
      為真實可採。又證人陳功舜與被告莊智瑋關於受寄槍彈數
      量之供述部分，因證人陳功舜究非受託保管槍彈之人，其
      適巧目睹被告汪宜忠交付莊智瑋寄藏之過程，而未細數得
      知具體槍彈數量，尚難認屬違誤而影響其證言之憑信；被
      告莊智瑋稱被告汪宜忠同時交付保管槍枝2枝、子彈數顆
      ，於本案查獲前已先行取回部分（偵24520卷一第256頁）
      ，因該部分槍彈未經扣案，無從得悉殺傷力狀況，亦不足
      為不利被告汪宜忠、莊智瑋之認定，均併敘明。
  　⑵證人陳功舜雖於109年1月22日原審審理時，改稱沒有看到
      被告汪宜忠交付槍彈給被告莊智瑋保管之情事，然經訊問
      其於偵查中為何說有看到這件事，證人陳功舜起初沈默未
      答，隨後泛稱「不記得」云云（見原審卷七第146頁），
      而未能說明何以在事發逾7年後，重新回憶確認先前證述
      有誤之緣由，自難以其嗣後翻異前供，迴護被告汪宜忠之
      詞，據為有利被告汪宜忠之認定。另被告莊智瑋遲至105
      年2月1日原審準備程序時，推稱扣案槍彈是在101年4月經
      網路購買取得，然其既指經由私訊得知槍彈訊息，又稱不
      記得在何聊天室取得訊息（原審卷三第73頁反面），供述
      反覆，亦難採為有利被告汪宜忠之認定。被告莊智瑋主張
      扣案槍彈是其自己購得持有之物；被告汪宜忠否認交付寄
      藏，所辯均與事證有違，不足採信。
　　⑶被告汪宜忠辯護人雖主張：共同被告莊智瑋等人係因懷疑
      被告汪宜忠向警方檢舉、提供其等涉嫌販毒之事證，始誣
      指扣案槍彈為被告汪宜忠交付，並提出署名莊智瑋所書寫
      之信函（本院卷一第177頁）、行動通訊對話紀錄（本院
      卷二第63至81頁）。惟查：①莊智瑋於案發後，起初隱瞞
      扣案槍彈為被告汪宜忠所交付保管之事實，已如前述；而
      莊岳霖、曾偉綸均稱不清楚扣案槍彈之來源（見偵24520
      卷一第118頁、143頁），難認其等有何因挾怨報復而串通
      誣陷被告汪宜忠之情事。又莊智瑋、曾偉綸、陳功舜3人
      為警查獲後，隨即均經羈押並禁止接見通信，更難認有何
      勾串之可能。被告汪宜忠之辯護人主張莊智瑋等人係因懷
      疑被告汪宜忠向警方檢舉、提供其等涉嫌販毒之事證，始
      誣指扣案槍彈為被告汪宜忠交付等語，難認有據。其提出
      信函1件，記述「當初我和包子（指曾偉綸）、阿功（指
      陳功舜）會硬咬你，也是因為我們被抓前我和你鬧得不愉
      快，你還嗆說要報警抓我們，過不久警察就來了，我們當
      然會以為真的是你報的警，所以當下我們就講好全部推給
      你」等語（本院卷一第177頁），縱令為莊智瑋所書寫，
      所述內容與卷內事證明顯不合，不足採為有利於被告汪宜
      忠之論據。②證人陳功舜於偵查中之證述，信而有徵，應
      予採信；其嗣在原審審理時翻異前詞，為迴護被告汪宜忠
      之詞，無可採信，亦見前述。被告汪宜忠之辯護人提出之
      行動通訊紀錄（本院卷二第63至81頁），縱令是被告汪宜
      忠與證人陳功舜之對話內容，考量係在本案案發多年後所
      為，且證人陳功舜於原審審理期間已有迴護被告之語，自
      不足動搖上開事實認定。
　　⒌從而，此部分事證明確，被告莊智瑋、汪宜忠寄藏、持有
      可發射子彈具有殺傷力槍彈之犯行，均堪認定。　
二、論罪科刑及撤銷改判之理由：
　㈠新舊法比較：
　  ⒈被告莊智瑋、莊岳霖、陳功舜、曾偉綸、李中凱5人行為後
      ，毒品危害防制條例第4條第3項於104年2月4日修正公布
      ，同年月6日生效施行；再於109年1月15日修正，同年7月
      15日生效施行。另同條例第17條第2項亦於109年1月15日
      修正公布，同年7月15日生效施行。104年2月4日修正前第
      4條第3項之法定刑為「5年以上有期徒刑，得併科7百萬元
      以下罰金」；於104年2月4日修正為「7年以上有期徒刑，
      得併科7百萬元以下罰金」；再於109年1月15日修正為「7
      年以上有期徒刑，得併科1千萬元以下罰金」。另修正前
      第17條第2項規定「犯第4條至第8條之罪於偵查及審判中
      均自白者，減輕其刑」，修正後則規定「犯第4條至第8條
      之罪於偵查及歷次審判中均自白者，減輕其刑」。經比較
      新舊法適用結果，修正後規定非有利於被告莊智瑋等5人
      ，依刑法第2條第1項前段，應整體適用其5人行為時之104
      年2月4日修正前規定。
  　⒉被告莊智瑋、汪宜忠2人行為後，槍砲彈藥刀械管制條例第
      4條、第7條、第8條於109年6月10日修正公布，同年月12
      日生效施行。關於改造手槍，屬修正前該條例第4條第1項
      所定之「其他可發射金屬或子彈具有殺傷力之各式槍砲」
      ，非法持有或寄藏者，應依修正前第8條第4項論處，法定
      刑為「3年以上10年以下有期徒刑，併科7百萬元以下罰金
      」。修正後該條例第4條第1項第1款將槍砲定義為「槍砲
      ：指制式或非制式之火砲、肩射武器、機關槍、衝鋒槍、
      卡柄槍、自動步槍、普通步槍、馬槍、手槍、鋼筆槍、瓦
      斯槍、麻醉槍、獵槍、空氣槍、魚槍及其他可發射金屬或
      子彈具有殺傷力之各式槍砲」，並規定未經許可持有制式
      及非制式手槍（包括改造手槍）者，依修正後第7條第4項
      論處，法定刑為「5年以上有期徒刑，併科1千萬元以下罰
      金」。比較新舊法適用結果，修正後規定非有利於被告莊
      智瑋等2人，依刑法第2條第1項前段，應適用其2人行為時
      之修正前規定。
　㈡核被告莊智瑋就附表一至四所為、被告莊岳霖就附表一所為
    、被告陳功舜就附表二所為、被告曾偉綸就附表三、四所為
    、被告李中凱就附表二編號1至6、8至10所為，均係犯104年
    2月4日修正前毒品危害防制條例第4條第3項之販賣第三級毒
    品罪。被告莊智瑋就事實二所為，係犯修正前槍砲彈藥刀械
    管制條例第8條第4項之未經許可寄藏可發射子彈具有殺傷力
    之改造手槍罪，及槍砲彈藥刀械管制條例第12條第4項之未
    經許可寄藏子彈罪。被告汪宜忠就事實二所為，則係犯修正
    前槍砲彈藥刀械管制條例第8條第4項之未經許可持有可發射
    子彈具有殺傷力之改造手槍罪，及槍砲彈藥刀械管制條例第
    12條第4項之未經許可持有子彈罪。被告莊智瑋、莊岳霖、
    陳功舜、曾偉綸、李中凱5人因販賣而持有第三級毒品純質
    淨重20公克以上之低度行為，為販賣之高度行為所吸收；被
    告莊智瑋持有可發射子彈具有殺傷力之改造手槍及子彈，則
    為寄藏之當然結果，均不另論罪。就附表一部分，被告莊智
    瑋、莊岳霖間；就附表二編號1至6、8至10部分，被告莊智
    瑋、陳功舜、李中凱間；就附表二編號7部分，被告莊智瑋
    、陳功舜間；就附表三、四部分，被告莊智瑋、曾偉綸間，
    各有犯意聯絡及行為分擔，均為共同正犯。被告莊智瑋、汪
    宜忠同時寄藏、持有附表五編號10、11所示之子彈合計25顆
    ，侵害單一法益，此部分各論以一罪。被告莊智瑋、汪宜忠
    分別以一行為，同時觸犯寄藏、持有可發射子彈具有殺傷力
    之改造手槍及子彈2罪，均屬想像競合犯，應依刑法第55條
    規定，從一重各以修正前槍砲彈藥刀械管制條例第8條第4項
    之未經許可寄藏、持有改造手槍罪處斷。被告莊智瑋所犯上
    開26罪(附表一至四計25罪＋寄藏槍枝1罪)、被告莊岳霖所犯
    上開4罪（附表一編號1至4）、被告陳功舜所犯上開10罪(附
    表二編號1至10)、被告曾緯倫所犯上開11罪(附表三＋附表四
    編號1至10)、被告李中凱所犯上開9罪（附表二編號1至6、8
    至10），犯意各別，行為互殊，均應分論併罰。
　㈢修正前毒品危害防制條例第17條第2項規定：「犯第4條至第8
    條之罪於偵查及審判中均自白者，減輕其刑。」旨在鼓勵犯
    罪行為人之悛悔，同時使偵、審機關易於發現真實，以利毒
    品之查緝，俾收防制毒品危害之效，從而被告祇須在偵查及
    審判階段各有一次以上之自白，不論該自白係出於自動或被
    動 ，暨其後是否翻異，均得認有該條項之適用，不以始終
    承認為必要。查被告莊智瑋、陳功舜、曾偉綸3人就本案販
    賣第三級毒品犯行，均曾於偵查、原審及本院自白犯罪（見
    偵24520卷一第116、131、196頁，偵聲37卷第17頁反面、20
    頁反面、23頁反面，原審卷一第33頁反面、38頁反面、40頁
    反面，本院卷二第9至12頁、430至431頁、卷三第143頁），
    爰均依修正前毒品危害防制條例第17條第2項規定減輕其刑
    。至於被告莊岳霖雖於審理時坦承販賣毒品，惟偵查中未曾
    自白犯行；被告李中凱自始至終否認犯行，均不合上揭減刑
    要件。
　㈣刑事妥速審判法第7條規定：「自第一審繫屬日起已逾8年未
    能判決確定之案件，除依法應諭知無罪判決者外，法院依職
    權或被告之聲請，審酌下列事項，認侵害被告受迅速審判之
    權利，且情節重大，有予適當救濟之必要者，應減輕其刑：
    一、訴訟程序之延滯，是否係因被告之事由。二、案件在法
    律及事實上之複雜程度與訴訟程序延滯之衡平關係。三、其
    他與迅速審判有關之事項。」本案係於102年4月9日繫屬第
    一審法院，有原審收狀戳章所示日期可憑（見原審卷一第1
    頁），被告莊智瑋、莊岳霖、陳功舜、曾偉綸、李中凱、汪
    宜忠6人所犯上開各罪，迄本院宣判時止，案件繫屬已逾8年
    未能判決確定。本院審酌被告莊智瑋等6人均無故意阻撓訴
    訟程序順利進行之情事，本案訴訟程序之延滯，乃因檢察官
    同時對其6人提起公訴，相關涉案事實及卷證資料龐雜，須
    耗費相當時間勾稽比對，非可歸責於被告莊智瑋等6人之個
    人事由所致，已侵害其6人受迅速審判之權利，難認情節非
    屬重大，爰依前開規定，依被告莊智瑋等6人所犯罪名及犯
    罪情節、速審權受侵害之程度、公共利益之均衡維護等情狀
    ，就被告莊岳霖、李中凱、汪宜忠3人減輕其刑，另就被告
    莊智瑋、陳功舜、曾偉綸3人遞減其刑。
　㈤按刑法第59條所謂「犯罪之情狀顯可憫恕」，必於審酌一切
    犯罪情狀，在客觀上顯然足以引起一般同情，認為縱宣告法
    定最低刑度猶嫌過重者，始有其適用。此所謂法定最低度刑
    ，固包括法定最低本刑，惟遇有其他法定減輕之事由者，則
    指適用其他法定減輕事由減輕其刑後之最低度刑而言。倘被
    告別有法定減輕事由者，應先適用法定減輕事由減輕其刑後
    ，猶認其犯罪之情狀顯可憫恕，即使科以該減輕後之最低度
    刑仍嫌過重者，始得適用刑法第59條規定酌量減輕其刑。查
    毒品戕害人之身心健康至深且鉅，為我國法律所嚴禁，此廣
    為一般社會大眾周知，被告莊智瑋、莊岳霖、陳功舜、曾偉
    綸、李中凱5人自無不知之理，竟因貪圖不法利益，無視嚴
    刑竣罰及毒品之危害性，由被告莊智瑋主導策劃，其他4人
    自甘參與，共同以上述手法對不特定人販賣第三級毒品，且
    查獲之毒品數量甚鉅，涉案程度不輕，犯罪情節難認輕微，
    其5人所犯販賣第三級毒品罪，經依上開規定酌量減輕或遞
    減其刑後，已可在減刑或遞減其刑後之法定刑度內妥適斟酌
    量刑，並無過於嚴苛之處，經審酌一切犯罪情狀，難認客觀
    上有何顯然足以引起一般同情、縱予宣告減刑或遞減其刑後
    之法定最低刑度猶嫌過重情事，均無刑法第59條之適用餘地
    。被告莊智瑋、曾偉綸、李中凱上訴意旨，主張應依刑法第
    59條規定酌減其刑，難認可採。
　㈥原審此部分論罪科刑，固非無見。惟查：⒈原判決論罪科刑欄
    ，漏未敘明被告李中凱所犯法條及罪名（見原判決第54頁）
    。且被告莊智瑋、莊岳霖、陳功舜、曾偉綸、李中凱、汪宜
    忠6人所犯上開各罪，自第一審繫屬日起已逾8年未能判決確
    定，應依刑事妥速審判法第7條規定減輕或遞減其刑，業如
    前述，原判決未及審酌，已有未洽。⒉附表三部分，不能證
    明汪宜忠亦有參與（另詳下述），原判決認被告莊智瑋、曾
    偉綸就此部分犯行，與汪宜忠有犯意聯絡及行為分擔；附表
    二編號7部分，不能證明被告李中凱亦有參與（另詳下述）
    ，原判決認被告莊智瑋、陳功舜就此部分犯行，與李中凱有
    犯意聯絡及行為分擔，均有未合。⒊被告莊岳霖、李中凱2人
    在本案角色相同，均擔任外務人員。被告莊岳霖僅犯4罪，
    且於審理中坦承犯行；李中凱係犯9罪，未於審理中坦承犯
    行。相較之下，被告莊岳霖之罪責程度，應較被告李中凱為
    輕，乃原判決對被告李中凱所犯各罪，分別量處有期徒刑5
    年3月或5年2月，卻對被告莊岳霖所犯各罪，分別量處較重
    之有期徒刑5年8月或5年6月，難認妥適。另被告陳功舜、曾
    偉綸2人在本案分別擔任掌機、外務人員，同受僱於莊智瑋
    而聽命行事，角色地位相差無幾。浩陳功舜係犯10罪，曾緯
    綸則犯11罪，其2人於偵查及審判中均自白犯行，而有毒品
    危害防制條例第17條第2項減刑規定之適用，罪責程度並無
    明顯差異，乃原判決對被告曾緯綸所犯各罪，分別量處有期
    徒刑2年10月或2年6月，卻對被告陳功舜所犯各罪，分別量
    處顯不相當之有期徒刑4年2月或4年，難謂無輕重失衡。又
    被告曾緯綸所犯附表四編號4、5部分，較諸另犯附表三、附
    表四編號1至3、6至10部分，其販毒對價同為500元，分工手
    法、犯罪情節、犯後態度等亦無不同，原判決就附表四編號
    4、5量處較重之有期徒刑2年10月，其他各罪僅量處有期徒
    刑2年6月，亦欠允當。⒋按沒收標的為違禁物時，因違禁物
    本身具社會危害性，重在除去。故刑法第38條第1項規定，
    不問屬於犯罪行為人與否，沒收之。則於數人共同犯罪時，
    除非違禁物已滅失或不存在，均應對各共同正犯諭知沒收（
    最高法院107年度台上字第2697號判決意旨參照）。查扣案
    如附表五編號1至4、7、31所示之愷他命，均已分裝完成，
    每包毛重約2.0至2.9公克不等，已見前述，顯係由被告莊智
    瑋所分裝，擬與被告莊岳霖、陳功舜、曾偉綸、李中凱共同
    販賣之第三級毒品，屬違禁物，依上開說明，均應在被告莊
    智瑋、莊岳霖、陳功舜、曾偉綸、李中凱之罪刑項下宣告沒
    收。原判決認上開扣案物為被告莊智瑋等人販賣後所剩、且
    被告李中凱當時已退出參與，而未在被告李中凱之罪刑項下
    一併宣告沒收，難認有據。又附表二編號7部分，不能證明
    被告李中凱亦有參與（另詳下述），難認李中凱就此部分有
    何犯罪所得，原判決認李中凱就此次毒品交易亦有抽成，致
    計算本案被告李中凱、莊智瑋2人犯罪所得金額有誤，亦有
    未合。被告李中凱、汪宜忠仍執前詞，矢口否認犯行，所辯
    均不足採；被告莊智瑋、曾偉綸、李中凱主張應依刑法第59
    條規定酌減其刑，核屬無據，業據本院論駁如上，此部分上
    訴無理由。而被告莊岳霖、曾偉綸指摘原判決之量刑不當，
    此部分上訴為有理由，且原判決另有上揭未洽之處，自應由
    本院撤銷改判之。
　㈦爰審酌被告莊智瑋、莊岳霖、陳功舜、曾偉綸、李中凱5人正
    值青壯，不思以正途獲取財物，因貪圖不法利益，竟無視嚴
    刑竣罰及毒品之危害性，以上述手法共同販賣愷他命以營利
    ，戕害國民身心健康，破壞社會安定，危害程度不輕，並考
    量其5人所犯罪數、角色分工、涉案程度、販毒數量、對價
    金額；另審酌被告莊智瑋、汪宜忠無視我國嚴厲管制槍砲，
    竟擅自非法寄藏、持有具殺傷力之槍彈，對於社會治安及人
    民生命、身體、自由及財產安全已生相當危害，並考量其寄
    藏、持有槍彈之數量、期間；兼衡被告莊智瑋等6人之素行
    狀況、犯罪動機、目的，及教育程度、工作收入情形、家庭
    生活情況（見本院卷三第389至390頁）等一切情狀，分別量
    處如主文第二至七項所示之刑，且諭知罰金如易服勞役之折
    算標準。並考量被告莊智瑋、莊岳霖、陳功舜、曾偉綸、李
    中凱5人所犯各罪之罪質、罪數、每次犯罪之方法、過程、
    態樣、販毒對象等，予以綜合整體評價後，酌定其應執行刑
    如主文第二至六項所示。
三、沒收：
　㈠被告莊智瑋等6人行為後，刑法總則關於沒收之規定已於104
    年12月30日修正公布，105年7月1日生效施行。依修正後刑
    法第2條第2項規定，沒收應適用裁判時之法律，而無刑法第
    2條第1項「從舊從輕原則」之適用，合先敘明。
　㈡扣案如附表五編號1至4、7、31所示之愷他命，為本案查獲由
    被告莊智瑋所分裝，擬與被告莊岳霖、陳功舜、曾偉綸、李
    中凱共同販賣之第三級毒品，連同包裝袋因無法與毒品完全
    析離，亦無析離之實益與必要，不問屬於犯罪行為人與否，
    均應依刑法第38條第1項規定，在被告莊智瑋、莊岳霖、陳
    功舜、曾偉綸、李中凱5人之罪刑項下宣告沒收。至於鑑驗
    耗損部分，既已滅失而不存在，毋庸諭知沒收。
　㈢扣案如附表五編號21至28、30所示之電子磅秤、行動電話、
    帳冊、夾鏈袋等物，均屬被告莊智瑋所有，供其與被告莊岳
    霖、陳功舜、曾偉綸、李中凱共犯本案販賣第三級毒品罪所
    用或預備之物，有莊智瑋之供述可稽（偵24520卷一第195至
    196頁)，爰依毒品危害防制條例第19條第1項、刑法第38條
    第2項前段規定，在被告莊智瑋、莊岳霖、陳功舜、曾偉綸
    、李中凱5人之罪刑項下宣告沒收。
　㈣關於本案販賣愷他命，其犯罪所得之分配情形，被告莊智瑋
    於原審供稱：愷他命每包賣300元，其他人抽50至70元；每
    包賣500元，其他人抽100元出頭；每包賣1,000元，其他人
    抽150元等語（原審卷一第33至34頁）。準此，本院估算被
    告莊岳霖、曾偉綸、李中凱3人擔任外務人員，負責前往現
    場與購毒者交易毒品，於向購毒者收取現金對價後，每次可
    抽成60元（對價300元時）、100元（對價500元時）或150元
    （對價1,000元時），餘款交給被告莊智瑋。是被告莊岳霖
    參與附表一所示犯行，合計抽成330元（150元＋60元3次）
    ；被告曾偉綸參與附表三、四所示犯行，合計抽成1,100元
    （100元11次）；被告李中凱參與附表二編號1至6、8至10
    所示犯行，合計抽成950元（150元＋100元8次），餘款10,5
    20元（附表一至四合計收取對價12,900元－330元－1,100元－9
    50元）則歸被告莊智瑋所有，為其4人所朋分之犯罪所得。
    至於被告陳功舜擔任掌機人員，負責接聽購毒者之來電，每
    日可獲得1,000元，每週結算1次薪水，業據陳功舜供明在卷
    （偵24520卷一第132頁），而陳功舜參與附表二所示犯行，
    共上班9日（101年10月12日、13日、17日、26日、28日、11
    月5日、9日、14日、24日），合計取得報酬9,000元，為其
    參與本案販毒之犯罪所得。被告莊智瑋等5人之上開犯罪所
    得，雖未扣案，均應依刑法第38條之1第1項前段規定宣告沒
    收，並依同條第3項規定，諭知於全部或一部不能沒收或不
    宜執行沒收時，追徵其價額。又刑法沒收係採「總額原則」
    ，無須扣除犯罪成本。陳功舜上開報酬，為每週結算1次之
    薪水，並非直接從販毒對價中抽成朋分，被告莊智瑋縱有支
    付該筆薪水，核屬犯罪成本之性質，無須從其犯罪所得中予
    以扣除，附此敘明。
　㈤扣案如附表五編號9至12所示具有殺傷力之改造手槍及子彈，
    均屬違禁物，不問屬於犯罪行為人與否，均應依刑法第38條
    第1項規定，在被告莊智瑋、汪宜忠2人之罪刑項下宣告沒收
    。至於因鑑定試射已擊發之子彈部分，已喪失其違禁物之性
    質，不予宣告沒收。
　㈥扣案如附表五編號5、6、8所示之愷他命，被告莊智瑋、陳功
    舜、曾偉綸供稱係供自己施用，考量其3人均有施用毒品之
    惡習，所供尚非全然不足採信，應另由行政機關依法處理。
    其餘扣案物品，查無證據足認與本案有何關聯，且非屬違禁
    物，爰均不於本案宣告沒收，併此敘明。
乙、無罪（被告李中凱被訴附表二編號7、被告汪宜忠被訴附表
    三）部分：
一、公訴意旨略以：
　㈠被告李中凱因莊智瑋之邀集，加入本案販毒，約於每日凌晨0
    時至中午12時擔任接聽部門，而與莊智瑋、陳功舜共同基於
    販賣第三級毒品以牟利之犯意聯絡，於附表二編號7所示時
    地，以附表二編號7所示價格，販賣愷他命與劉秭伶1次。因
    認被告李中凱涉犯毒品危害防制條例第4條第3項之販賣第三
    級毒品罪嫌。
　㈡被告汪宜忠因莊智瑋之邀集，加入本案販毒，約於每日中午1
    2時至隔日凌晨0時之不固定時間擔任接聽部門，而與莊智瑋
    、曾偉綸共同基於販賣第三級毒品以牟利之犯意聯絡，於附
    表三所示時地，以附表三所示價格，販賣愷他命與潘靜汶1
    次。因認被告汪宜忠涉犯毒品危害防制條例第4條第3項之販
    賣第三級毒品罪嫌。
二、按犯罪事實應依證據認定之，無證據不得認定犯罪事實。不
    能證明被告犯罪者，應諭知無罪之判決，刑事訴訟法第154
    條第2項、第301條第1項分別定有明文。而認定犯罪事實所
    憑之證據，雖不以直接證據為限，間接證據亦包括在內，然
    無論直接證據或間接證據，其為訴訟上之證明，均須達於通
    常一般之人不致有所懷疑，而得確信其為真實之程度，始得
    據為有罪之認定，倘其證明尚未達此一程度，仍有合理之懷
    疑，自不得遽為被告有罪之判決。且依無罪推定原則、被告
    無自證無罪之義務，苟積極證據不足為不利於被告事實之認
    定，即應為有利於被告之認定，更不必有何有利之證據。
三、被告李中凱被訴附表二編號7部分：
　㈠購毒者劉秭伶因收到暗示毒品交易之廣告簡訊，撥打0000000
    000號電話與對方聯繫買賣愷他命，完成附表二編號7所示毒
    品交易之事實，業據證人劉秭伶於偵訊時結證屬實（見偵24
    520卷二第82頁），核與證人即共犯莊智瑋、陳功舜於偵訊
    時具結供證之販毒情節相符（偵24520卷一第130至133頁、1
    95至198頁），並有相關通聯紀錄可稽（偵24520卷二第226
    頁），足認其確有附表二編號7所示向莊智瑋、陳功舜等人
    購買愷他命之事實。然被告李中凱堅決否認有何公訴人所指
    之上開犯行，則此部分應予審究者，為上開毒品交易是否係
    由被告李中凱負責前往現場與證人劉秭伶見面交易？此外，
    李中凱有何其他參與此次販毒之行為？
　㈡經查，關於此次毒品交易，證人劉秭伶於警詢時稱：「（問
    ：承前，何人出售愷他命給你？）這次是開黑色的小客車，
    但是我沒有注意是不是編號7（按指被告李中凱）」等語（
    偵24520卷二第70頁反面）。於偵訊時稱：「（這一次向何
    人購買愷他命？）我不確定，因為這一次是我開車載朋友到
    現場，再請朋友下車過去幫我拿」等語（偵24520卷二第82
    頁）。可見證人劉秭伶此次並未親自與販毒者見面交易，實
    係委託友人下車幫忙取貨，其留在小客車上，且未注意到場
    販毒之人究竟何人，自無從指認證明此次毒品交易係由被告
    李中凱負責到場與購毒者見面交易。而依共犯莊智瑋、陳功
    舜等人所述，僅能證明被告李中愷有接受莊智瑋之招攬，同
    意擔任外務人員負責與購毒者見面交易，惟李中凱未必每次
    交易均有參與，應僅就其實際參與部分負其責任。況莊智瑋
    供稱：「曾偉綸及李中凱負責送貨，我個人則很少自己跟客
    戶聯絡，但送貨偶爾也會自己送」等語（偵24520卷一第196
    頁），可見負責與購毒者見面交易者，除被告李中凱外，至
    少尚有曾偉綸、莊智瑋2人，則於欠缺購毒者之指認及其他
    積極證據下，尚難僅憑被告李中凱接受莊智瑋招攬之事實，
    遽認此次毒品交易與被告李中凱有關。此外，查無其他積極
    證據足以證明被告李中凱係擔任此次毒品交易之外務人員，
    負責前往現場與證人劉秭伶見面交易，或有何其他參與此次
    販毒之事實，此部分不能證明被告李中凱犯罪。
四、被告汪宜忠被訴附表三部分：
　㈠購毒者潘靜汶因透過朋友之介紹，撥打0000000000號電話與
    對方聯繫買賣愷他命，由曾偉綸擔任外務人員，負責前往約
    定地點與潘靜汶見面交易，完成附表三所示毒品交易之事實
    ，業據證人潘靜汶於偵訊時結證屬實(見偵24520卷二第23至
    24頁），且經共犯莊智瑋、曾偉綸均認罪不諱，並有相關通
    聯紀錄可稽（偵24520卷二第19頁），首堪認定。然被告汪
    宜忠堅決否認有何公訴人所指之上開犯行，則此部分應予審
    究者，為上開毒品交易是否係由被告汪宜忠擔任掌機人員，
    負責接聽購毒者潘靜汶之來電？此外，汪宜忠有何其他參與
    此次販毒之行為？
　㈡經查，證人潘靜汶於偵訊時證稱：（問：你在電話中都如何
    叫貨？）我在電話中就說「到漂亮寶貝（我現居1樓店面）
    」，對方回說「好」；並稱其沒有跟送貨來的人（經其指認
    為曾偉綸）講話，無法分辨接電話的人與送貨的人是不是同
    一人等語（偵24520卷二第23頁），連同相關通聯紀錄、網
    路地圖，顯不能釐清當時擔任掌機接聽潘靜汶打來電話之人
    究竟何人。而莊智瑋於警詢時稱被告汪宜忠有幫忙接聽購毒
    電話，並通知外務人員曾偉綸至指定地點與購毒者進行交易
    ，汪宜忠的工作時間不一定，通常是下午2時左右到晚上8時
    ，他不拿薪水，只是幫忙等語（偵24520卷一第240頁）；於
    偵訊時稱：被告汪宜忠幫我接聽電話，沒有收取報酬，主要
    接電話時間是下午2時到晚上8時，其餘時間我自己會去接電
    話及送貨等語（偵24520卷一第255至256頁）。且陳功舜於
    偵訊時亦稱：我知道被告汪宜忠「偶爾」幫忙接聽電話，有
    時他會沒去上班，有時會提早走等語（偵24520卷二第165頁
    ）。可見被告汪宜忠與貪圖報酬而參與本案販毒之成員諸如
    莊岳霖、陳功舜、曾偉綸、李中凱等人均屬有別，既無分工
    合意，亦未向莊智瑋支領任何報酬。參諸附表三所示交易時
    間，為101年11月10日晚上9時35分許，非在莊智瑋所指汪宜
    忠通常幫忙接聽電話之時間即下午2時到晚上8時之間，即令
    被告汪宜忠曾有所謂「偶爾幫忙」情形，然附表三所示之特
    定交易，是否確由被告汪宜忠負責擔任掌機人員接聽購毒者
    之來電，均有可疑。再者，陳功舜於偵訊時雖稱：我去莊智
    瑋住處時，都是直接跟汪宜忠交班云云（偵24520卷一第186
    頁）。惟陳功舜自己供承其上班時段係從凌晨0時才開始（
    偵24520卷一第132頁），而被告汪宜忠僅是偶爾幫忙接聽電
    話，有時他會沒去上班，有時會提早走，通常幫忙接聽電話
    的時間是從下午2時到晚上8時，已如前述，陳功舜豈可能每
    次於凌晨0時開始上班時，均與被告汪宜忠交接工作？核與
    事理相違。至於曾偉綸雖於偵訊時指稱：我搭配的都是被告
    汪宜忠，莊智瑋不會直接打電話叫我去送貨，都是汪宜忠打
    電話給我，附表四編號1、2所示之購毒者余紫宜、邱葦真於
    打電話購買愷他命時，都是由汪宜忠接聽電話並通知我送愷
    他命過去，是被告汪宜忠與我共同搭檔販賣愷他命等語（偵
    24520卷一第187至188頁、卷二第164頁）。惟莊智瑋已坦承
    自己亦有擔任掌機，且對於附表四編號1至10所示10次毒品
    交易，均表示認罪，亦即坦認該10次交易均係由其自己接聽
    購毒者來電，並通知曾偉綸。是相較被告汪宜忠而言，主要
    與陳功舜交接掌機工作，並通知外務人員曾偉綸前往交易者
    ，就是莊智瑋本人。曾偉綸、陳功舜上開不利於被告汪宜忠
    之指述，核與卷內事證不合。遑論上開供述，僅屬共同被告
    之片面指述，於無補強證據足以擔保屬實之下，無從採為不
    利於被告之論據。至於公訴人提出被告汪宜忠行動電話與本
    案販毒集團所使用門號0000000000號、0000000000號之比較
    基地台位址通聯紀錄及網路地圖、警員職務報告及相關基地
    台位址分析資料（偵24520卷二第201至219頁），主張汪宜
    忠所使用之行動電話於101年10月至同年11月12日間之通聯
    基地台位址，有與上開販毒門號之基地台位址及莊智瑋上址
    住處相近者，即令不虛，僅能證明被告汪宜忠於上述期間曾
    前往莊智瑋上址住處附近，或與本案販毒集團成員相距不遠
    ，於無積極證據足以佐證之下，仍難憑以推論被告汪宜忠確
    有參與公訴人所指之上開販毒行為。此外，查無其他積極證
    據足以證明被告汪宜忠係擔任此次毒品交易之掌機人員，負
    責接聽證人潘靜汶之來電，或有何其他參與此次販毒之事實
    ，此部分亦不能證明被告汪宜忠犯罪。
五、從而，依檢察官提出之全部證據，經本院調查審認，認被告
    李中凱、汪宜忠是否確有參與附表二編號7、附表三所示之
    犯行，均有合理之可疑，尚不能使本院形成有罪之確信。此
    外，復查無其他證據足以證明被告李中凱、汪宜忠確有公訴
    人所指之上開犯行，依罪證有疑、利歸被告原則，就此等部
    分，應為無罪之判決。原判決未妥慎採證，遽認被告李中凱
    、汪宜忠成立上開犯罪，予以論罪科刑，容有違誤。被告李
    中凱、汪宜忠提起此部分上訴，爭執原判決不當，為有理由
    ，應由本院就此等部分撤銷之，並依法為被告李中凱、汪宜
    忠無罪之判決。
據上論斷，應依刑事訴訟法第369條第1項前段、第364條、第299
第1項前段、第301條第1項，104年2月4日修正前毒品危害防制條
例第4條第3項、第17條第2項、第19條第1項，修正前槍砲彈藥刀
械管制條例第8條第4項、第12條第4項，刑法第11條、第2條第1
項前段、第2項、第28條、第55條、第42條第3項、第51條第5款
、第38條第1項、第2項前段、第38條之1第1項前段、第3項，刑
事妥速審判法第7條，判決如主文。
本案經檢察官劉達鴻提起公訴，檢察官王正皓到庭執行職務。
中　　華　　民　　國　　110 　年　　6 　　月　　10　　日
              　　刑事第六庭    審判長法　官  劉方慈
                                      法　官  許曉微
                                      法　官  朱嘉川
以上正本證明與原本無異。
如不服本判決，應於收受送達後20日內向本院提出上訴書狀，其
未敘述上訴之理由者並得於提起上訴後20日內向本院補提理由書
（均須按他造當事人之人數附繕本）「切勿逕送上級法院」。
                                      書記官  尤朝松
中　　華　　民　　國　　110 　年　　6 　　月　　15　　日
附錄本案論罪科刑法條全文：
104年2月4日修正前毒品危害防制條例第4條
製造、運輸、販賣第一級毒品者，處死刑或無期徒刑；處無期徒
刑者，得併科新臺幣2千萬元以下罰金。
製造、運輸、販賣第二級毒品者，處無期徒刑或7年以上有期徒
刑，得併科新臺幣1千萬元以下罰金。
製造、運輸、販賣第三級毒品者，處5年以上有期徒刑，得併科
新臺幣7百萬元以下罰金。
製造、運輸、販賣第四級毒品者，處3年以上10年以下有期徒刑
，得併科新臺幣3百萬元以下罰金。
製造、運輸、販賣專供製造或施用毒品之器具者，處1年以上7年
以下有期徒刑，得併科新臺幣1百萬元以下罰金。
前五項之未遂犯罰之。
修正前槍砲彈藥刀械管制條例第8條
未經許可，製造、販賣或運輸鋼筆槍、瓦斯槍、麻醉槍、獵槍、
空氣槍或第4條第1項第1款所定其他可發射金屬或子彈具有殺傷
力之各式槍砲者，處無期徒刑或5年以上有期徒刑，併科新臺幣1
千萬元以下罰金。
未經許可，轉讓、出租或出借前項所列槍枝者，處5年以上有期
徒刑，併科新臺幣1千萬元以下罰金。
意圖供自己或他人犯罪之用，而犯前二項之罪者，處無期徒刑或
7年以上有期徒刑，併科新臺幣1千萬元以下罰金。
未經許可，持有、寄藏或意圖販賣而陳列第1項所列槍枝者，處3
年以上10年以下有期徒刑，併科新臺幣7百萬元以下罰金。
第1項至第3項之未遂犯罰之。
犯第1項、第2項或第4項有關空氣槍之罪，其情節輕微者，得減
輕其刑。
修正前槍砲彈藥刀械管制條例第12條
未經許可，製造、販賣或運輸子彈者，處1年以上7年以下有期徒
刑，併科新臺幣5百萬元以下罰金。
未經許可，轉讓、出租或出借子彈者，處6月以上5年以下有期徒
刑，併科新臺幣3百萬元以下罰金。
意圖供自己或他人犯罪之用，而犯前二項之罪者，處3年以上10
年以下有期徒刑，併科新臺幣7百萬元以下罰金。
未經許可，持有、寄藏或意圖販賣而陳列子彈者，處5年以下有
期徒刑，併科新臺幣3百萬元以下罰金。
第1項至第3項之未遂犯罰之。

附表一：
編號 購毒者 交易時間 (101年) 交易地點 收取對價 (新臺幣) 販毒電話門號 掌機 外務 本院科刑主文 1 謝顓宇 10月20日凌晨1時許 新屋交流道下民族路上之麥當勞速食店門口 1000元 0000- 000000 莊智瑋 莊岳霖 莊智瑋共同販賣第三級毒品，處有期徒刑參年貳月。 莊岳霖共同販賣第三級毒品，處有期徒刑肆年。 2 彭思鈞 10月6日中午12時許 平鎮市金陵路「獅子林」某活動中心前之籃球場 300元 同上 同上 同上 莊智瑋共同販賣第三級毒品，處有期徒刑參年。 莊岳霖共同販賣第三級毒品，處有期徒刑參年拾月。 3 同上 10月18日晚上9時25分許 平鎮市金陵路「獅子林」某活動中心前之籃球場 300元 同上 同上 同上 莊智瑋共同販賣第三級毒品，處有期徒刑參年。 莊岳霖共同販賣第三級毒品，處有期徒刑參年拾月。 4 同上 10月22日凌晨0時 楊梅市埔心火車站前 300元 同上 同上 同上 莊智瑋共同販賣第三級毒品，處有期徒刑參年。 莊岳霖共同販賣第三級毒品，處有期徒刑參年拾月。 

附表二：
編號 購毒者 交易時間 (101年) 交易地點 收取價金 販毒電話門號 掌機 外務 原科刑主文 1 鍾銣玲 10月26日晚上10時20分 ○○市○○街00號前 1000元 0958- 004444 陳功舜 李中凱 莊智瑋共同販賣第三級毒品，處有期徒刑參年貳月。 陳功舜共同販賣第三級毒品，處有期徒刑貳年陸月。 李中凱共同販賣第三級毒品，處有期徒刑肆年貳月。 2 羅子宣 10月13日上午9時55分許 中壢市民族路上接近新屋交流道之麥當勞附近 500元 同上 同上 同上 莊智瑋共同販賣第三級毒品，處有期徒刑參年。 陳功舜共同販賣第三級毒品，處有期徒刑貳年肆月。 李中凱共同販賣第三級毒品，處有期徒刑肆年。 3 同上 10月17日上午10時5分許 ○○市○○街000 巷00號附近 500元 同上 同上 同上 莊智瑋共同販賣第三級毒品，處有期徒刑參年。 陳功舜共同販賣第三級毒品，處有期徒刑貳年肆月。 李中凱共同販賣第三級毒品，處有期徒刑肆年。 4 同上 11月5日上午7時 ○○市○○街000 巷00號附近 500元 同上 同上 同上 莊智瑋共同販賣第三級毒品，處有期徒刑參年。 陳功舜共同販賣第三級毒品，處有期徒刑貳年肆月。 李中凱共同販賣第三級毒品，處有期徒刑肆年。 5 劉秭伶 10月12日上午9時55分許 ○○市○○路000 號之古華飯店附近 500元 0983- 876971 同上 同上 莊智瑋共同販賣第三級毒品，處有期徒刑參年。 陳功舜共同販賣第三級毒品，處有期徒刑貳年肆月。 李中凱共同販賣第三級毒品，處有期徒刑肆年。 6 同上 11月14日上午10時45分許 ○○市○○路000 號之古華飯店附近 500元 0958- 004444 同上 同上 莊智瑋共同販賣第三級毒品，處有期徒刑參年。 陳功舜共同販賣第三級毒品，處有期徒刑貳年肆月。 李中凱共同販賣第三級毒品，處有期徒刑肆年。 7 同上 11月24日上午11時55分許 中壢市新明市場附近 500元 同上 同上 莊智瑋 莊智瑋共同販賣第三級毒品，處有期徒刑參年。 陳功舜共同販賣第三級毒品，處有期徒刑貳年肆月。 8 詹雅燕 10月28日上午7時25分許 ○○市○○○路○段000 號前 500元 同上 同上 李中凱 莊智瑋共同販賣第三級毒品，處有期徒刑參年。 陳功舜共同販賣第三級毒品，處有期徒刑貳年肆月。 李中凱共同販賣第三級毒品，處有期徒刑肆年。 9 同上 11月9日凌晨2 時20分許 ○○市○○○路○段000 號前 500元 同上 同上 同上 莊智瑋共同販賣第三級毒品，處有期徒刑參年。 陳功舜共同販賣第三級毒品，處有期徒刑貳年肆月。 李中凱共同販賣第三級毒品，處有期徒刑肆年。 10 同上 11月24日凌晨4時許 ○○市○○○路○段000 號前 500元 同上 同上 同上 莊智瑋共同販賣第三級毒品，處有期徒刑參年。 陳功舜共同販賣第三級毒品，處有期徒刑貳年肆月。 李中凱共同販賣第三級毒品，處有期徒刑肆年。 

附表三：
購毒者  交易時間 (101年) 交易地點 收取價金 販毒電話門號 掌機 外務 原科刑主文 潘靜汶  11月10日晚上9時35分許 平鎮市○○路○段00號00樓之1 500元 0000— 000000 莊智瑋 曾偉綸 莊智瑋共同販賣第三級毒品，處有期徒刑參年。 曾偉綸共同販賣第三級毒品，處有期徒刑貳年肆月。 

附表四：
編號 購毒者 交易時間 (101年) 交易地點 收取價金 販毒電話門號 掌機 外務 原科刑主文 1 余紫宜 12月7日下午3時許 平鎮市中豐路上之「一水嫩」檳榔 500元 0000— 000000  莊智瑋 曾偉綸 莊智瑋共同販賣第三級毒品，處有期徒刑參年。 曾偉綸共同販賣第三級毒品，處有期徒刑貳年肆月。 2 邱葦真 12月9日下午5時許 平鎮市中豐路上之「一水嫩」檳榔 500元 0000— 000000  同上 同上 莊智瑋共同販賣第三級毒品，處有期徒刑參年。 曾偉綸共同販賣第三級毒品，處有期徒刑貳年肆月。 3 張育寧 10月7日下午3 時45分許 ○○市○○路000 號前 500元 0000— 000000  同上 同上 莊智瑋共同販賣第三級毒品，處有期徒刑參年。 曾偉綸共同販賣第三級毒品，處有期徒刑貳年肆月。 4 同上 11月17日中午12時35分許 ○○市○○路000 號前 500元 0000— 000000  同上 同上 莊智瑋共同販賣第三級毒品，處有期徒刑參年。 曾偉綸共同販賣第三級毒品，處有期徒刑貳年肆月。 5 同上 11月24日中午12時25分許 ○○市○○路000 號前 500元 同上  同上 同上 莊智瑋共同販賣第三級毒品，處有期徒刑參年。 曾偉綸共同販賣第三級毒品，處有期徒刑貳年肆月。 6 潘靜汶 11月9日晚上11時10分許 ○○市○○路○段00號00樓之0 500元 同上  同上 同上 莊智瑋共同販賣第三級毒品，處有期徒刑參年。 曾偉綸共同販賣第三級毒品，處有期徒刑貳年肆月。 7 同上 11月16日下午6時5 分許 ○○市○○路○段00號00樓之0 500元 同上  同上 同上 莊智瑋共同販賣第三級毒品，處有期徒刑參年。 曾偉綸共同販賣第三級毒品，處有期徒刑貳年肆月。 8 羅子宣 11月21日晚上6時55分許 平鎮市新勢國小附近 500元 同上  同上 同上 莊智瑋共同販賣第三級毒品，處有期徒刑參年。 曾偉綸共同販賣第三級毒品，處有期徒刑貳年肆月。 9 同上 11月22日下午4 時30分許 ○○市○○街000 巷00號附近巷口 500元 同上  同上 同上 莊智瑋共同販賣第三級毒品，處有期徒刑參年。 曾偉綸共同販賣第三級毒品，處有期徒刑貳年肆月。 10 同上 11月25日晚上8 時55分許 ○○市○○街000 巷00號附近之便利商店前 500元 同上  同上 同上 莊智瑋共同販賣第三級毒品，處有期徒刑參年。 曾偉綸共同販賣第三級毒品，處有期徒刑貳年肆月。 

附表五：
編號 扣案物 備註 1 愷他命51包（毛重110.4 公克） 取0.07公克鑑定用罄，測得純度約98%，推估驗前總純質淨重441.38公克 2 愷他命54包（毛重141.4 公克）  3 愷他命45包（毛重128.4 公克）  4 愷他命55包（毛重108.4 公克）  5 愷他命1包（毛重4.8公克）  6 愷他命1包（毛重0.5公克）  7 愷他命53包 驗前總毛重135.53公克，取0.10公克鑑定用罄，測得純度約99%，推估驗前總純質淨重123.68公克 8 愷他命1包（毛重2.0公克）  9 改造槍枝1枝  10 子彈9顆 原扣案子彈15顆，惟其中6顆經鑑定機關試射擊發而喪失其違禁物之性質 11 子彈7顆 原扣案子彈10顆，惟其中3顆經鑑定機關試射擊發而喪失其違禁物之性質 12 彈匣1個  13 電腦主機1台  14 0000000000號SIM 卡1 張及其配用之行動電話1 支  15 0000000000號SIM 卡1 張及其配用之行動電話1 支  16 0000000000號SIM 卡1 張及其配用之行動電話1 支  17 台哥大SIM卡1張  18 7-11電信SIM卡座7張  19 無線電對講機1台  20 筆記本3本  21 電子磅秤1台  22 0000000000號SIM 卡1 張及其配用之行動電話1 支  23 0000000000號SIM 卡1 張及其配用之行動電話1 支  24 0000000000號SIM 卡1 張及其配用之行動電話1 支  25 0000000000號SIM 卡1 張及其配用之行動電話1 支  26 0000000000號SIM 卡1 張及其配用之行動電話1 支  27 無SIM卡行動電話1支  28 帳冊1本  29 無線電對講機2台  30 分裝用夾鍊袋4包  31 愷他命18包 驗前總毛重46.74公克，取0.08公克鑑定用罄，測得純度約99%，推估驗前總純質淨重42.70公克 32 0000000000號行動電話1 支  33 HTC 行動電話1 支SIM 卡1 張門號0000000000號